臺灣臺北地方法院刑事判決　100年度易字第1329號
公　訴　人　臺灣臺北地方法院檢察署檢察官
被　　　告　張世煌
選任辯護人　許博森律師
上列被告因詐欺案件，經檢察官提起公訴（100 年度偵字第1161
號），被告於準備程序為有罪之陳述，經本院合議庭裁定由受命
法官獨任進行簡式審判程序，判決如下：
    主  文
張世煌犯詐欺取財罪，累犯，處有期徒刑參月，如易科罰金，以
新臺幣壹仟元折算壹日。
    事  實
一、緣鄧玉琴於民國95年1 月11日，在新北市○○區○○路514
    巷67號3 樓1 室，遭真實姓名年籍不詳之成年男子竊取3C產
    品，鄧玉琴為查明該男子之真實姓名年籍資料，遂委託址設
    臺北市大安區○○○路○段305 號6 樓之1 之「華信國際徵
    信事業有限公司（下稱華信徵信社）」員工張世煌尋人。詎
    張世煌前因違反職務職責罪，經國防部高等軍事法院以94年
    度法仁判字第78號判決處有期徒刑10月確定，於95年1 月20
    日執行完畢，竟仍不知悔改，復意圖為自己不法之所有，接
    續為下列行為：
  (一)於98年3 月23日，在「華信徵信社」向鄧玉琴佯稱：花費新
    臺幣（下同）3 萬5000元即可尋獲該竊盜之男子云云，致鄧
    玉琴陷於錯誤，當場交付1 萬元予張世煌。
  (二)於98年4 月20日（起訴書誤繕為99年4 月20日），在位於新
    北市新莊區○○○路之「漫畫王」店內，向鄧玉琴佯稱：該
    竊盜之男子居住在新北市○○區○○街336 巷12號6 樓，且
    其在「湯城家樂福」打工云云，致鄧玉琴陷於錯誤，當場再
    交付1 萬5000元予張世煌。
  (三)於98年5 月間某日，在「華信徵信社」內，向鄧玉琴佯稱：
    伊筆記型電腦上顯示之男子，即係竊取鄧玉琴財物之人，且
    該人係竹聯幫慣竊，畢業於士東國小、蘭雅國中、泰北中學
    ，現與女友同居，將找該男子與鄧玉琴和解，和解金二八分
    帳，伊得二，鄧玉琴得八云云，致鄧玉琴再度陷於錯誤，交
    付1 萬元予張世煌。嗣因張世煌始終未將該男子資料交付鄧
    玉琴，鄧玉琴始知受騙。
二、案經鄧玉琴訴由臺灣士林地方法院檢察署呈請臺灣高等法院
    檢察署檢察長令轉臺灣臺北地方法院檢察署檢察官偵查起訴
    。
    理  由
一、本件被告張世煌所犯係死刑、無期徒刑、最輕本刑為3 年以
    上有期徒刑以外之罪，其於準備程序就被訴事實為有罪之陳
    述，經本院告知簡式審判程序之旨，並聽取其與檢察官之意
    見後，認無不得或不宜改依簡式審判程序進行之情事，依刑
    事訴訟法第273 條之1 第1 項規定，裁定由受命法官獨任進
    行簡式審判程序，合先敘明。
二、上開犯罪事實，業據被告張世煌於本院審理中坦承不諱，核
    與證人即告訴人鄧玉琴於警詢、偵查、本院準備程序中、證
    人即華信徵信社前任總經理董媛、張秬豪於偵查中之證述
    情節大致相符，且有華信徵信社公司基本資料查詢、委託書
    、收據、字條、華信徵信社錄音譯文、臺灣臺北地方法院檢
    察署勘驗筆錄、本院勘驗筆錄各1 份、被告與告訴人之通話
    譯文3 份、簡訊翻拍照片14張在卷可參（見偵三卷第34頁、
    偵一卷第21～25、28～29、31～33、36～93頁、偵二卷第13
    ～37、71～81頁、院一卷第33頁反面～52頁），足徵被告自
    自與事實相符，堪以採信。本案事證明確，被告犯行洵堪認
    定。
三、核被告所為，係犯刑法第339 條第1 項之詐欺取財罪。被告
    所為事實一(一)至(三)之詐欺取財犯行，係基於單一之詐欺取財
    犯意，係在密切接近之時間、空間反覆實施，且均侵害同一
    被害人之財產法益，依一般社會健全觀念，難以強行分開，
    在刑法評價上，以視為數個舉動之接續實行，較為合理，為
    接續犯，應僅論以一罪。又被告有如事實欄所載曾受有期徒
    刑之宣告及執行完畢乙情，有臺灣高等法院被告前案紀錄表
    1 份附卷可佐，被告於有期徒刑執行完畢後，5年內故意再
    犯本案有期徒刑以上之罪，為累犯，應依刑法第47條第1項
    之規定加重其刑。爰審酌被告正值壯年，竟不思以正當途徑
    獲取財物，反圖不勞而獲，利用告訴人欲查得竊賊資料之心
    理，接續以事實欄所載之方式，向告訴人佯稱可取得竊賊之
    個人資料及已查得竊賊相關資料，致告訴人接續交付共3萬
    5000元予被告，使告訴人受有財產上之損害，所為實有可議
    ，惟念其犯後坦承犯行，且犯後已賠償告訴人3萬5000元，
    有和解書、刑事撤回告訴狀各1份存卷可查（見院一卷第56
    ～57頁），復無證據證明上開和解書或撤回告訴狀有無效或
    得撤銷之事由，並考量被告詐欺之總額為3萬5000元，暨本
    案犯罪情節、被告之教育程度、家庭經濟狀況等一切情況，
    量處如主文所示之刑，並諭知如主文所示之易科罰金折算標
    準，以示懲儆。
據上論斷，應依刑事訴訟法第273 條之1 第1 項、第284 條之1
、第299 條第1 項前段，刑法第339 條第1 項、第47條第1 項、
第41條第1 項前段，刑法施行法第1 條之1 ，判決如主文。
本案經檢察官李元銘到庭執行職務。
中    華    民    國  100     年    11    月    25    日
                  刑事第十三庭    法  官  吳佳樺
上正本證明與原本無異。
如不服本判決應於收受送達後10日內向本院提出上訴書狀，並應
敘述具體理由；其未敘述上訴理由者，應於上訴期間屆滿後20日
內向本院補提理由書（均須按他造當事人之人數附繕本）「切勿
逕送上級法院」。
                                  書記官  林碧華
中    華    民    國   100    年    11    月    25    日
附錄本判決論罪之法條：
中華民國刑法第339 條
（普通詐欺罪）
意圖為自己或第三人不法之所有，以詐術使人將本人或第三人之
物交付者，處5 年以下有期徒刑、拘役或科或併科1 千元以下罰
金。
以前項方法得財產上不法之利益或使第三人得之者，亦同。
前二項之未遂犯罰之。